【裁判字號】    92,訴,2717
【裁判日期】    921216
【裁判案由】    毒品危害防制條例
【裁判全文】
臺灣高雄地方法院刑事判決                        九十二年度訴字第二七一七號
    公  訴  人  臺灣高雄地方法院檢察署檢察官
    被      告  甲○○
右列被告因違反毒品危害防制條例案件，經檢察官提起公訴（九十二年度毒偵字第五
四六七號），被告於本院準備程序中，就被訴事實為有罪之陳述，經本院合議庭裁定
改依簡式審判程序審理，並由本院判決如左：
    主  文
甲○○施用第一級毒品，處有期徒刑柒月，扣案之海洛因壹包（淨重零點壹捌公克）
、吸管壹支，均沒收銷燬之；扣案之注射針筒壹支，沒收之。
    事  實
一、甲○○前因施用毒品案件，經二次觀察、勒戒後，認均無繼續施用毒品傾向，由
    臺灣高雄地方法院檢察署檢察官，分別於民國九十一年七月四日、九十二年四月
    三十日，以九十一年度毒偵字第三○二七號、九十二年度毒偵緝字第二四三號，
    為不起訴處分確定；詎甲○○明知海洛因為毒品，依法不得持有、施用，仍基於
施用第一級毒品之犯意，於不起訴處分後五年內之九十二年九月五日十九時許，
    在高雄縣梓官鄉○○路二七八號界揚資訊社內，以扣案吸管將海洛因置於注射針
    筒後施打之方式，施用第一級毒品海洛因，嗣為警於同日十九時十五分許，在前
    開界揚資訊社廁所內查獲，並扣得海洛因一包（淨重○‧一八公克）、殘留有海
    洛因之吸管一支，及使用過之注射針筒一支。
二、案經高雄縣政府警察局岡山分局報請臺灣高雄地方法院檢察署檢察官偵查起訴。
    理  由
一、本案被告甲○○所犯為死刑、無刑徒刑、最輕本刑為三年以上有期徒刑以外之罪
    ，其於準備程序中就被訴事實為有罪之陳述，經法官告知簡式審判程序之旨，並
    聽取公訴人之意見後，依刑事訴訟法第二百七十三條之一第一項規定，裁定由受
    命法官獨任進行簡式審判程序，合先敘明。
二、按法院得於第一次審判期日前，傳喚被告或其代理人，並通知檢察官、辯護人、
    輔佐人到庭，行準備程序，為下列各款事項之處理：一、起訴效力所及之範圍與
    有無應變更檢察官所引應適用法條之情形，刑事訴訟法第二百七十三條第一項第
    一款定有明文。
  (一)即依同法第二百六十四條第一項第二款規定，檢察官之起訴書固應記載被告之犯
    罪事實及所犯法條，惟如記載不明確或有疑義，事關法院審判之範圍及被告防禦
    權之行使，自應於準備程序中，經由訊問或闡明之方式，使之明確。
  (二)查本案業經公訴人於九十二年十二月二日行準備程序時，就被告施用第一級毒品
    海洛因之時間、地點，分別變更為九十二年九月五日十九時許，在高雄縣梓官鄉
    ○○路二七八號界揚資訊社內，茲以上述變更後之事實為本院審理之範圍，核先
    敘明。
三、訊據被告對於右揭犯罪事實，於本院訊問時坦承不諱，且其為警查獲時所採取之
    尿液檢體，經送高雄縣府衛生局檢驗結果，呈嗎啡陽性反應，此有該局煙檢字第
    一八九一號煙毒尿液檢驗成績書、高雄縣政府警察局岡山分局偵辦毒品案件嫌犯
    尿液採證檢驗對照表各一紙附卷可稽；而在界揚資訊社廁所內扣得之白色粉末一
    包、吸管一支，經分送法務部調查局及高雄醫學大學附設中和紀念醫院檢驗結果
    ，前者確係第一級毒品海洛因（淨重○‧一八公克），有法務部調查局九十二年
    十月八日所出具之調科壹字第二二○○一六○六二號鑑定通知書一紙可佐；後者
    則確含海洛因成分，有高雄醫學大學附設中和紀念醫院編號九二一二三六號檢驗
    報告一紙在卷足憑，並有該海洛因一包、殘留有海洛因之吸管一支，及使用過之
    注射針筒一支扣案可証；是被告之自白顯與事實相符，從而，其確有施用海洛因
    之犯行，係屬無疑。
四、按經觀察、勒戒後，無繼續施用毒品傾向者，應由檢察官為不起訴之處分；依前
    項規定為不起訴之處分或不付審理之裁定後，五年內再犯第十條之罪，經觀察、
    勒戒後，認有繼續施用毒品之傾向或三犯以上者，不適用前項之規定，但應由檢
    察官聲請法院裁定先令入戒治處所施以強制戒治；毒品危害防制條例第二十條第
    二項前段、第三項分別定有明文。經查被告前因施用毒品犯行，經二次觀察、勒
    戒後，認均無繼續施用毒品傾向，由臺灣高雄地方法院檢察署檢察官，分別以九
    十一年度毒偵字第三○二七號、九十二年度毒偵緝字第二四三號為不起訴處分確
    定；嗣被告於不起訴處分後，五年內又因本案施用第一級毒品犯行再被查獲，此
    有卷附之臺灣高等法院被告全國前案紀錄表、上開不起訴處分書各一份可參；依
    前揭規定，被告於不起訴處分後，五年內三犯本案施用第一級毒品犯行，自應由
    本院予以審理。
五、查海洛因係毒品危害防制條例第二條第二項之第一級毒品，不得持有、施用，被
    告持以施用；核其所為，係犯毒品危害防制條例第十條第一項之施用第一級毒品
    罪；被告持有第一級毒品後進而施用，其持有之低度行為，為施用之高度行為所
    吸收，不另論罪。爰審酌被告犯罪之動機、手段，及其施用海洛因僅係戕害自身
    ，尚未害及他人，然前已有施用毒品前科，又犯本案，敗壞社會風氣，惟犯罪後
    坦承犯行，態度尚可等一切情狀，量處如主文所示之刑。
六、扣案之吸管一支經送驗後，呈海洛因陽性反應，已如前述，而殘留之第一級毒品
    海洛因已與吸管相結合，物理上難以析離；又扣案之白色粉末一包，經送驗後，
    確係第一級毒品海洛因，亦如前述，均應依毒品危害防制條例第十八條第一項規
    定，宣告沒收銷燬之。至於注射針筒一支，均無甲基安非他命、海洛因陽性反應
    ，此有高雄醫學大學附設中和紀念醫院編號九二一二三五號檢驗報告一紙可憑，
    且非專供吸食毒品所用之物，然為被告所有並供犯罪所用，業據被告供陳在卷，
    爰依刑法第三十八條第一項第二款規定，宣告沒收之。
據上論斷，應依刑事訴訟法第二百七十三條之一第一項、第二百九十九條第一項前段
，毒品危害防制條例第十條第一項、第十八條第一項前段，刑法第十一條、第三十八
條第一項第二款，判決如主文。
中      華      民      國      九十二      年    十二    月    十六    日
                                  臺灣高雄地方法院刑事第十五庭
                                      法  官  洪珮婷
右正本證明與原本無異。
如不服本判決，應於判決送達後十日內，向本院提出上訴狀。
                                      書記官  于耀文
中    華    民    國      九十二      年      十二      月     十八     日


司法院資訊處製作；財團法人民間司法改革基金會備份。
